臺灣臺南地方法院刑事判決　　　
111年度訴字第40號
公  訴  人  臺灣臺南地方檢察署檢察官
被      告  侯博原


上列被告因詐欺案件，經檢察官提起公訴（110年度偵字第8898
號），被告於本院為有罪之陳述，本院裁定改以簡式審判程序審
理，判決如下：
    主  文
侯博原三人以上共同犯詐欺取財罪，處有期徒刑壹年肆月，免其
刑全部之執行。
    事實及理由
一、本案被告侯博原所犯係死刑、無期徒刑、最輕本刑為3 年以
    上有期徒刑以外之罪，被告於準備程序中就被訴事實為有罪
    之陳述，經告知簡式審判程序之旨，並聽取公訴人及被告之
    意見後，本院認為適宜而依刑事訴訟法第273 條之1 第1 項
    規定，裁定進行簡式審判程序，且依同法第273 條之2 、第
    159 條第2 項之規定，不適用同法第159 條第1 項傳聞法則
    有關限制證據能力之相關規定，亦不受同法第161 條之2 、
    第161 條之3 、第163 條之1 及第164 條至170 條規定之限
    制，合先敘明。
二、本件犯罪事實、證據併所犯法條，除犯罪事實欄一第1頁第1
    -3行以下更正「於民國105年7月起在臺參與信哥、陳建志等
    為首之詐欺集團，於同年月23日前往亞美尼亞共和國埃里温
    市，」、第1頁第19-20行以下更正「於105年8月4日至同月1
    8日止，以上開犯罪手法，向大陸地區民眾共計詐得人民幣1
    19,900元 ，侯博原依其抽成原應可分得人民幣3,238元之酬
    金」，證據清單編號2之證據名稱更正為「廣東省廣州市○○
    區○○○○○0000○○0000○○0000號刑事判決書1份」、編號3之待
    證事實更正為「於109年11月19日回臺之事實」。並補充被
    告侯博原於本院之自白外，餘均引用檢察官起訴書之記載（
    如附件）。
三、爰以行為人之責任為基礎，審酌被告不思正道取財，竟參與
    跨國詐欺集團，運用跨國詐騙，增加各國警方追緝查察之困
    難，造成大陸地區被害人之損失，嚴重阻礙正當工商業務之
    發展及政府行政事務之推動，破壞社會秩序及社會成員間之
    互信基礎甚鉅，所為實值非難，並考量被害人所受之損害程
    度、被告參與犯罪之分工方式、自陳智識程度與家庭生活狀
    況、始終坦承犯行之犯後態度等一切情狀，量處如主文欄所
    示之刑，以示懲儆。
四、末按在大陸地區或在大陸船艦、航空器內犯罪，雖在大陸地
    區曾受處罰，仍得依法處斷。但得免其刑之全部或一部之執
    行，臺灣地區與大陸地區人民關係條例第75條定有明文。查
    被告前揭犯行，業經廣東省廣州市人民法院裁處有罪確定，
    執行有期徒刑4年3月並處罰金人民幣3萬元，於109年11月18
    日執行完畢、翌日遣送回臺，有中華人民共和國廣東省廣州
    市○○區○○○○○0000○○0000○○0000號刑事判決書在卷可稽，堪
    認該等刑期之執行對被告已具有懲戒之效用，揆諸前揭說明
    ，爰依臺灣地區與大陸地區人民關係條例第75條後段規定，
    免其刑之全部執行。
五、被告雖依其抽成原應可分得人民幣3,238元之酬金，然被告
    供稱還沒有領到任何報酬等語（本院卷第33頁），復無其他
    積極證據足資證明被告有獲取何犯罪所得，依法自無從予以
    諭知沒收及追徵其價額。
據上論斷，應依刑事訴訟法第273條之1第1項、第299條第1項、
第310條之2、第454條第2項，判決如主文。
本案經檢察官蔡佳倩提起公訴、謝欣如到庭執行職務。 
中　　華　　民　　國　　111 　年　　6 　　月　　28　　日
                  刑事第五庭    法　官  蔡奇秀
以上正本證明與原本無異。
如不服本判決應於收受本判決後20日內向本院提出上訴書狀，並
應敘述具體理由。其未敘述上訴理由者，應於上訴期間屆滿後20
日內向本院補提理由書狀（均須按他造當事人之人數附繕本）「
切勿逕送上級法院」。 
　　　　　　　　　　　　　　　　書記官　黃郁淇
中　　華　　民　　國　　111 　年　　6 　　月　　28　　日
附件：
臺灣臺南地方檢察署檢察官起訴書
                                     110年度偵字第8898號
　　被　　　告　侯博原　男　29歲（民國00年0月0日生）
　　　　　　　　　　　　住○○市○○區○○○街0號3樓之2
　　　　　　　　　　　　國民身分證統一編號：Z000000000號
上列被告因詐欺案件，業經偵查終結，認應提起公訴，茲將犯罪
事實及證據並所犯法條分敘如下：
　　　　犯罪事實
一、侯博原於民國105年5月起，參與設立在亞美尼亞共和國埃里
    温市，由陳建志（經大陸地區廣東省廣州市番禺區人民法院
    判決判處有期徒刑14年）擔任機房管理者之跨境電信詐欺集
    團。侯博原擔任第一線話務員，佯裝醫保人員，虛構被害人
    名下醫保卡遭盜用涉嫌犯罪，以建議被害人向公安機關報案
    為由，將電話轉接至第二線話務員，該話務員再佯裝公安民
    警，取得被害人信任，於電話中假以對被害人製作筆錄為由
    ，取得被害人金融卡帳號、餘額等信息，並佯稱欲協助被害
    人清查銀行帳戶資金等語，再把電話轉接至第三線話務員，
    該話務員再佯裝檢察官等人員，向被害人謊稱資金須通過清
    查等語，致被害人陷於錯誤，而依指示將款項匯入指定帳戶
    ，以遂行詐欺取財犯行。侯博原遂與陳建志、李翁慶、蕭涵
    彧、蔡勝賀、楊鎮鎧（李翁慶、蕭涵彧涉犯詐欺等罪部分，
    業經臺灣新北地方檢察署檢察官為緩起訴處分確定；蔡勝賀
    涉犯詐欺等罪部分，業經臺灣彰化地方法院以109年度訴字
    第424號判決有罪確定；楊鎮鎧涉犯詐欺等罪部分，業經臺
    灣宜蘭地方檢察署檢察官為緩起訴處分）及詐欺集團其他成
    員共同意圖為自己不法所有，基於三人以上犯詐欺取財之犯
    意聯絡，於105年6月至同年8月19日止，以上開犯罪手法，
    向大陸地區民眾共計詐得人民幣66萬4,321元，侯博原因此
    獲得人民幣7萬元之酬金。嗣於105年8月19日，亞美尼亞國
    家安全總局接獲舉報，在上址別墅查獲，並扣得手機、電腦
    、SIM卡等物。後經大陸地區廣東省廣州市中級人民法院裁
    處有罪確定並執行有期徒刑4年3月完畢，於109年11月18日
    遣送回臺，始悉上情。
二、案經臺北市政府警察局刑事警察大隊報告臺灣臺北地方檢察
    署陳請臺灣高等檢察署檢察長核轉本署偵辦。
　　　　證據並所犯法條
一、證據清單及待證事實：
編號 證據名稱 待證事實 1 被告侯博原於警詢及偵查中之供述 坦承上開犯罪事實。 2 廣東省廣州市○○區○○○○○0000○○0000○○0000號刑事判決書1份 證明被告因涉犯前述詐欺案件，經廣東省廣州市番禺區人民法院判決判處有期徒刑4年3月，並處罰金人民幣3萬元，執行期間自105年8月19日至109年11月18日之事實。 3 被告入出境資訊連結作業資料各1份 證明被告經大陸地區實施強制措施，並於108年8月19日回臺之事實。 
二、核被告所為，係犯刑法第339條之4第1項第2款三人以上共同
    詐欺取財罪嫌。被告與陳建志、李翁慶、蕭涵彧、蔡勝賀、
    楊鎮鎧及其他不詳之犯罪集團成員間，就本案犯行具有犯意
    聯絡及行為分擔，請論以共同正犯。又在大陸地區或在大陸
    船艦、航空器內犯罪，雖在大陸地區曾受處罰，仍得依法處
    斷。但得免其刑之全部或一部之執行，臺灣地區與大陸地區
    人民關係條例第75條定有明文。被告因本件同一犯罪事實，
    前經大陸地區人民法院判處有期徒刑4年3月確定，並入監執
    行期滿，而於109年11月18日出監，有廣東省廣州市○○區○○○
    ○○0000○○0000○○0000號刑事判決書1份在卷可稽，依臺灣地
    區與大陸地區人民關係條例第75條但書規定，請審酌是否免
    其刑之全部或一部之執行，附此敘明。另就被告之犯罪所得
    ，請依刑法第38條之1第1項前段規定宣告沒收，於全部或一
    部不能沒收或不宜執行沒收時，請依同條第3項規定追徵其
    價額。
三、依刑事訴訟法第251條第1項提起公訴。
  　此　致
臺灣臺南地方法院
中　　華　　民　　國　 110　　年　　12　　月　　13　　日
　　　　　　　　　　　　　　　檢察官  蔡  佳  蒨 
本件證明與原本無異
中　　華　　民　　國   110    年    12    月    20    日
　　　　　　　　　　　　　　　書記官  陳  柏  軒
所犯法條：
中華民國刑法第339條之4
犯第 339 條詐欺罪而有下列情形之一者，處 1 年以上 7 年以
下有期徒刑，得併科 1 百萬元以下罰金：
一、冒用政府機關或公務員名義犯之。
二、三人以上共同犯之。
三、以廣播電視、電子通訊、網際網路或其他媒體等傳播工具，
    對公眾散布而犯之。
前項之未遂犯罰之。